臺灣臺南地方法院刑事判決
109年度交易字第1098號
公  訴  人  臺灣臺南地方檢察署檢察官
被      告  脫金岱




上列被告因公共危險案件，經檢察官提起公訴（109年度偵字第2
0842號），被告就被訴事實為有罪之陳述，本院裁定進行簡式審
判程序，判決如下：
    主  文
脫金岱犯不能安全駕駛動力交通工具罪，累犯，處有期徒刑柒月
。
    事實及理由
一、本件犯罪事實、證據及應適用之法條，除證據部分增列「被
    告脫金岱於本院準備程序及審理中之自白」，應適用之法條
    增列「刑事訴訟法第273條之1第1項、第299條第1 項前段、
    第310條之2、第454條第2項」之外，其餘均引用檢察官起訴
    書之記載（如附件）。
二、被告有如起訴書犯罪事實欄所載執行完畢之前科紀錄，有臺
    灣高等法院被告前案紀錄表 1份在卷可稽，其於受徒刑執行
    完畢後，5年內故意再犯本案有期徒刑以上之罪，依刑法第4
    7條第1項規定，為累犯，其公共危險罪部分依法加重其刑。
    至司法院釋字第775號解釋，依解釋文及理由之意旨，係指
    構成累犯者，不分情節，一律加重最低本刑，於不符合刑法
    第59條所定要件之情形下，致生行為人所受之刑罰超過其所
    應負擔罪責之個案，不符罪刑相當原則、比例原則。於此範
    圍內，在修正前，為避免發生上述罪刑不相當之情形，法院
    就該個案應裁量是否加重最低本刑；依此，該解釋係指個案
    應量處最低法定刑、又無法適用刑法第59條在內減輕規定之
    情形，法院應依此解釋意旨裁量不予加重最低本刑（最高法
    院108年度台上字第338號、第976號判決意旨參照），審酌
    被告未因前罪（酒駕公共危險4次）徒刑執行完畢而有所警
    惕，猶故意再犯本案公共危險犯罪，可認其有特別惡性及對
    刑罰反應力薄弱，依刑法第47條第1項規定加重法定最低本
    刑之結果，並無上開解釋所指罪刑不相當之情形，自仍有上
    開刑法第47條第1項規定之適用，併此敘明。
三、如不服本判決應於收受本判決後20日內向本院提出上訴書狀
    ，並應敘述具體理由。其未敘述上訴理由者，應於上訴期間
    屆滿後20日內向本院補提理由書狀（均須按他造當事人之人
    數附繕本）「切勿逕送上級法院」。
本案經檢察官莊立鈞提起公訴，檢察官林容萱到庭執行職務。

中　　華　　民　　國　　110 　年　　2 　　月　　2 　　日
　　　　　　　　　刑事第四庭    法　官　彭喜有
以上正本證明與原本無異
  　　　　　　　　　　　　　　　書記官　陳冠廷
中　　華　　民　　國　　110 　年　　2 　　月　　2 　　日
附錄本案論罪科刑法條全文
中華民國刑法第185條之3第1項第1款：
駕駛動力交通工具而有下列情形之一者，處 2 年以下有期徒刑
，得併科 20 萬元以下罰金：
一、吐氣所含酒精濃度達每公升零點二五毫克或血液中酒精濃度
    達百分之零點零五以上。
二、有前款以外之其他情事足認服用酒類或其他相類之物，致不
    能安全駕駛。
三、服用毒品、麻醉藥品或其他相類之物，致不能安全駕駛。

附  件
臺灣臺南地方檢察署檢察官起訴書
                                    109年度偵字第20842號
　　被　　　告　脫金岱　男　56歲（民國00年0月0日生）
　　　　　　　　　　　　住○○市○○區○○里00鄰○○街00
　　　　　　　　　　　　0巷0號7樓之3
　　　　　　　　　　　　國民身分證統一編號：Z000000000號
上列被告因公共危險案件，業經偵查終結，認應提起公訴，茲將
犯罪事實及證據並所犯法條分敘如下：
　　　　犯罪事實
一、脫金岱前因公共危險案件，經臺灣臺南地方法院以104年度交
    簡字第5274號判決判處有期徒刑3月確定，於民國105年11月4
    日執行完畢。其仍於109年9月14日17時許，在臺南市○○區○○
    街000巷0號7樓之3其住處內飲酒後，致吐氣所含酒精濃度達
    每公升0.25毫克以上，於同日17時25分許，酒後騎乘車牌號
    碼000-000號普通重型機車上路。復於同日17時30分許，沿
    臺南市永康區永大路2段由北往南方向行駛，行經該路段與
    永明街69巷口，欲右轉時，因不勝酒力，自摔倒地而發生交
    通事故。嗣經警據報前往處理，並於同日18時32分測試其飲
    酒後吐氣所含酒精濃度高達每公升1.46毫克之數值，而查獲
    上情。
二、案經臺南市政府警察局永康分局報告偵辦。
　　　　證據並所犯法條
一、上揭犯罪事實，業據被告脫金岱於警詢時坦承不諱，復有酒
    精測定紀錄表、舉發違反道路交通管理事件通知單影本、呼
    氣酒精測試器檢定合格證書影本、道路交通事故現場圖、道
    路交通事故調查報告表（一）、（二）各1份及道路交通事
    故照片9張附卷可佐。被告犯嫌，洵堪認定。
二、核被告所為，係犯刑法第185條之3第1項第1款之公共危險罪
    嫌。被告曾受有期徒刑之執行完畢（有本署刑案資料查註紀
    錄表可參）後，5年內故意再犯本件有期徒刑以上之罪，為
    累犯，請依刑法第47條第1項規定加重其刑。又被告前因4次
    酒後駕車之公共危險案件，依序經法院判決判處有期徒刑2
    月、3月（併罰金1萬元）、4月、5月（109年9月28日裁判）
    ，有本署刑案資料查註紀錄表附卷可考，其仍不知悔改，再
    度5犯本件酒後駕車之公共危險罪，且測得吐氣測試酒精濃
    度數值甚高，顯見被告毫無悔改之意，完全漠視道路上其他
    用路人之生命、身體之安全於不顧，爰請從重量處適當之刑
    ，以資懲儆。
三、依刑事訴訟法第251條第1項提起公訴。
　　此　致
臺灣臺南地方法院
中　　華　　民　　國　 109　　年　　11　　月　　16　　日
　　　　　　　　　　　　　　　檢察官　莊　立　鈞
本件正本證明與原本無異
中　　華　　民　　國　 109　　年　  11　  月　  19　　日
                              書  記  官  林志誠